臺灣板橋地方法院刑事判決　　　　　　　96年度易字第1521號
公　訴　人　臺灣板橋地方法院檢察署檢察官
被　　　告　乙○○
上列被告因詐欺案件，經檢察官提起公訴（96年度偵字第6776號
），本院裁定改用簡式審判程序審理，判決如下：
    主  文
乙○○幫助意圖為自己不法之所有，以詐術使人將本人之物交付
，處拘役伍拾日，如易科罰金，以新臺幣壹仟元折算壹日；減為
拘役貳拾伍日，如易科罰金，以新臺幣壹仟元折算壹日。
    事  實
一、乙○○明知依一般社會生活之通常經驗，本可預見提供其於
    金融機構開立之帳戶予姓名年籍不詳之人使用，可能幫助不
    詳犯罪集團作為詐取財物之用，竟仍不違其本意，基於幫助
    詐欺取財之不確定故意，於民國95年10月初，見中國時報刊
    登收購帳戶之分類廣告，即撥打廣告上刊登之電話聯絡，並
    於同日14時許，在新竹火車站對面之肯得基速食店內，將其
    於95年9 月28日至臺北富邦商業銀行新竹分行申請開立之帳
    號000000000000號帳戶之存摺、提款卡及密碼，以新臺幣（
    下同）4,000 元之代價，販賣予姓名、年籍均不詳，自稱「
    陳小姐」之成年女子，以此方式幫助「陳小姐」及其所屬之
    詐欺集團成員從事詐欺取財之犯行。嗣「陳小姐」及其所屬
    之詐欺集團成員取得上開帳戶後，即意圖為自己不法之所有
    ，於同年10月20日23時許，上網化名「小韓」與甲○○聊天
    ，佯稱可與之見面，進而相約在臺北縣板橋市某處見面，甲
    ○○應允後即前往赴約，後另一姓名、年籍均不詳之成年男
    子再以電話聯絡甲○○，更改約定地點為板橋市新埔捷運站
    附近之臺北富邦商業銀行，並詐稱需先匯款2,000 元至其指
    定之帳戶內，甲○○不疑有他，致陷於錯誤，而接續於翌（
    21）日凌晨0 時28分許、1 時4 分許，在該銀行之自動櫃員
    機匯款2,000 元、2,000 元至乙○○之上開帳戶內，隨即遭
    人提領一空，其後甲○○發現受騙，而報警處理，始循線查
    獲上情。
二、案經臺北縣政府警察局樹林分局報請臺灣板橋地方法院檢察
    署檢察官偵查起訴。
    理  由
一、上揭犯罪事實業經被告乙○○於警詢及本院審理中坦承不諱
    （見臺灣板橋地方法院檢察署96年度偵字第6776號偵查卷第
    4 頁、本院96年9 月26日準備程序及簡式審判筆錄），並經
    被害人甲○○於警詢時及偵查中之指訴綦詳，此外，並有臺
    北富邦銀行自動櫃員機交易明細表影本2 紙、台北富邦商業
    銀行新竹分行95年11月1 日北富銀新字第282 號函暨檢附被
    告上開帳戶之開戶基本資料及對帳單各1 份、及臺北縣政府
    警察局板橋分局受理詐騙帳戶通報警示、詐騙電話斷話簡便
    格式表、內政部警政署反詐騙案件紀錄表、財團法人金融聯
    合徵信中心通報案件紀錄資訊各1 紙在卷可稽（見上開偵查
    卷第8 頁至第15頁）。是以本件事證已臻明確，被告之犯行
    應堪認定，應依法論科。
二、按刑法上之幫助犯，係對於犯罪與正犯有共同之認識，而以
    幫助之意思，對於正犯資以助力，而未參與實施犯罪之行為
    者而言（最高法院88年度臺上字第1270號判決要旨參照）。
    如未參與實施犯罪構成要件之行為，且係出於幫助之意思提
    供助力，即屬幫助犯，而非共同正犯。查被告將其所有之上
    揭帳戶存摺、金融卡及提款密碼販賣予不詳姓名、年籍，自
    稱「陳小姐」之成年女子，使犯罪集團成員用以詐騙被害人
    匯入金錢，顯係基於幫助該成年人用以詐騙他人財物之犯意
    ，而未參與前開詐欺取財犯行之構成要件行為。核被告所為
    ，係犯刑法第30條第1 項前段、第339 條第1 項之幫助詐欺
    取財罪。又被告係基於幫助之犯意而為非屬詐欺取財犯行之
    構成要件行為，為幫助犯，應依刑法第30條第2 項規定，按
    正犯之刑減輕之。爰審酌被告明知使用他人帳戶以詐欺之情
    形猖獗，仍提供上揭帳戶予詐騙罪犯使用，助長詐騙財產犯
    罪之風氣，增加被害人尋求救濟之困難，並擾亂金融交易往
    來秩序及社會正常交易安全甚鉅，兼衡被害人損失金額、被
    告之素行、犯罪之動機及坦承犯行，犯後態度良好等一切情
    狀，量處如主文所示之刑，並諭知易科罰金之折算標準，以
    資懲儆。末查，被告本件犯罪之時間在96年4 月24日以前，
    且所犯之罪並無中華民國96年罪犯減刑條例第3 條所列情形
    ，應依該條例第2 條第1 項第3 款之規定，減其刑期2 分之
    1 ，並諭知易科罰金之折算標準。
三、本件經檢察官提起公訴，被告於準備程序中就被訴事實為有
    罪之陳述，經法官告知簡式審判程序之旨，並聽取公訴人、
    被告之意見後，本院合議庭裁定由受命法官獨任進行簡式審
    判程序，併予敘明。
據上論斷，應依刑事訴訟法第273 條之1 第1 項、第299 條第1
項前段，刑法第30條第1 項前段、第2 項、第339 條第1 項、第
41條第1 項前段，刑法施行法第1 條之1 ，中華民國96年罪犯減
刑條例第2 條第1 項第3 款、第7 條，判決如主文。
本案經檢察官郭季青到庭執行職務。
中　　華　　民　　國　　96　　年　　10　　月　　12　　日
                  刑事第十九庭  法  官  曾正耀
以上正本證明與原本無異
如不服本判決應於送達後10日內向本院提出上訴狀
                                書記官　陳淑怡
中　　華　　民　　國　　96　　年　　10　　月　　12　　日
附錄法條：
刑法第339 條第1 項
意圖為自己或第3 人不法之所有，以詐術使人將本人或第3 人之
物交付者，處5 年以下有期徒刑、拘役或科或併科1 千元以下罰
金。
